【裁判字號】    97,抗,71
【裁判日期】    970129
【裁判案由】    聲請減刑及定應執行刑
【裁判全文】
臺灣高等法院高雄分院刑事裁定            97年度抗字第71號
抗告人即
受  刑  人  甲○○
                    (現於臺灣澎湖監獄執行中)
上列抗告人因減刑及定執行刑案件，不服臺灣高雄地方法院中華
民國96年12月27日裁定（96年度聲減字第8276號），提起抗告，
本院裁定如下：
    主  文
抗告駁回。
    理  由
一、本件抗告意旨略以：抗告人即受刑人甲○○（下稱抗告人）
    因犯如附表一所示違反毒品危害防制條例等案件，均經判刑
    確定在案，該5 罪經減刑後之刑期共計有期徒刑1年8月，原
    裁定定應執行刑為有期徒刑1年7 月，只減少刑期1個月，不
    符比例原則，足認原審裁定關於附表一部分顯有不當，爰依
    法提起抗告，請求撤銷原裁定關於附表一部分等語。
二、原裁定意旨略以：抗告人所犯附表一所示5 罪，其犯罪時間
    均在民國96年4 月24日前，合於減刑條件，應予減刑，並定
    應執行刑為有期徒刑1年7月。
三、按數罪併罰，分別宣告其罪之刑，依下列各款定其應執行者
    ：五宣告多數有期徒刑者，於各刑中之最長期以上，各刑合
    併之刑期以下，定其刑期。但不得逾三十年。刑法第51條第
    5 款定有明文。又數罪併罰已定執行刑案件，如數罪均應減
    刑者，於減刑後另定執行刑時，宜定為原定執行刑之二分之
    一，法院辦理96年減刑案件應行注意事項第15點亦有明文。
    復按法律上屬於自由裁量之事項，有其外部性界限及內部性
    界限，並非概無拘束。依據法律之具體規定，法院應在其範
    圍選擇為適當之裁判者，為外部性界限；而法院為裁判時，
    應考量法律之目的，及法律秩序之理念所在者，為內部性界
    限。法院為裁判時，二者均不得有所踰越。在數罪併罰，有
    二裁判以上，定其應執行之刑時，固屬於法院自由裁量之事
    項，然仍應受前揭外部性界限及內部性界限之拘束（最高法
    院80年度台非字第473 號判例、94年度台非字第233 號判決
    意旨可資參照）。
四、經查，抗告人所犯附表一所示5 罪，曾經原審以94年度聲字
    第3036號裁定定其應執行刑為有期徒刑3 年2 月確定，此有
    上開裁定及臺灣高等法院被告前案紀錄表各1 份在卷可稽，
    上開5 罪之犯罪時間均在96年4 月24日前，合於減刑條件，
    均應予以減刑，減刑後之刑期共計有期徒刑1 年8 月，依上
    開法院辦理96年減刑案件應行注意事項第15點規定，減刑後
    另定執行刑時，宜定為原定執行刑之二分之一即有期徒刑1
    年7 月，原審裁定業依上開規定定應執行刑為有期徒刑1 年
    7 月，且此項裁量亦未踰越前揭所示外部性界限及內部性界
    限，自屬適法。
五、原審因依中華民國96年罪犯減刑條例第2 條第1 項、第3 條
    第1 項第15款（漏引）、第8 條第1 項（漏引）、第3 項、
    第10條第2 項、第12條，修正前刑法第51條第5 款，裁定抗
    告人所犯附表一所示5 罪，均應予以減刑，並定應執行刑為
    有期徒刑1 年7 月，經核尚無不合。抗告人抗告意旨指摘原
    審就附表一定執行刑部分只減少1 個月而有不當，為無理由
    ，應予駁回。
六、至附表二部分，業經原審裁定定應執行為有期徒刑7 年9 月
    ，褫奪公權4 年，抗告人並未提起抗告，是此部分業已確定
    ，併予敘明。
七、據上論結，應依刑事訴訟法第412條，裁定如主文。
中    華    民    國    97    年    1     月    29    日
                  刑事第七庭    審判長法  官 莊飛宗
                                      法  官 邱明弘
                                      法  官 孫啟強
以上正本證明與原本無異。
如不服本裁定應於送達後5 日內向本院提出再抗告狀。
中    華    民    國    97    年    1     月    29    日
                                      書記官 黃富美


司法院資訊處製作；財團法人民間司法改革基金會備份。
